【裁判字號】    98,訴,888
【裁判日期】    980930
【裁判案由】    毒品危害防制條例
【裁判全文】
臺灣臺北地方法院刑事判決               98年度訴字第888號
                                      98年度訴字第1430號
公  訴  人  臺灣臺北地方法院檢察署檢察官
被      告  戊○○
選任辯護人  文  聞律師
            鄒志鴻律師
            黃當庭律師
被      告  乙○○
選任辯護人  陳君沛律師
            王玉楚律師
被      告  甲○○
選任辯護人  許玉娟律師
            劉瀠嘉律師
            周奇杉律師
被      告  丁○○
選任辯護人  張永福律師
            成樞律師
上列被告等因違反毒品危害防制條例案件，經檢察官提起公訴（
九十八年度偵字第八三八二號），及就被告乙○○、甲○○偽造
文書案件，追加起訴（臺灣臺北地方法院檢察署九十八年度蒞追
字第一七號），本院判決如下：
    主  文
戊○○共同運輸第三級毒品，處有期徒刑捌年。扣案如附表一編
號一至十一所示之物均沒收。如附表一編號十二所示之物沒收，
如全部或一部不能沒收時，連帶追徵其價額。
乙○○共同運輸第三級毒品，處有期徒刑捌年。扣案如附表一編
號一至十一所示之物均沒收。如附表一編號十二所示之物沒收，
如全部或一部不能沒收時，連帶追徵其價額。又共同行使偽造私
文書，足生損害於他人，處有期徒刑月。如附表二所示之物沒
收。應執行有期徒刑捌年貳月。扣案如附表一編號一至十一、附
表二所示之物均沒收。如附表一編號十二所示之物沒收，如全部
或一部不能沒收時，連帶追徵其價額。
甲○○共同運輸第三級毒品，處有期徒刑柒年拾月。扣案如附表
一編號一至十一所示之物均沒收。如附表一編號十二所示之物沒
收，如全部或一部不能沒收時，連帶追徵其價額。又共同行使偽
造私文書，足生損害於他人，處有期徒刑月。如附表二所示之
物沒收。應執行有期徒刑捌年。扣案如附表一編號一至十一、附
表二所示之物均沒收。如附表一編號十二所示之物沒收，如全部
或一部不能沒收時，連帶追徵其價額。
丁○○共同運輸第三級毒品，處有期徒刑柒年。扣案如附表一編
號一至十一所示之物均沒收。如附表一編號十二所示之物沒收，
如全部或一部不能沒收時，連帶追徵其價額。
    事  實
一、戊○○、乙○○於民國九十八年三月間，接受真實姓名、年
    籍不詳、自稱呂博毅之成年男子之指示，乙○○以新臺幣（
    下同）十萬元之代價，負責前往貨運場領取內藏第三級毒品
    愷他命（下稱愷他命）之電動麻將桌三組後，運送至指定地
    點，並拆解內藏愷他命之電動麻將桌後，將愷他命藏放於該
    指定地點，呂博毅並交付其所有之0000000000號
    行動電話一支，作為乙○○與其聯絡運輸愷他命之用，戊○○則以不詳代價，負責引導乙○○前往貨運場領取該等電動
    麻將桌及租借拆解該等電動麻將桌及藏置愷他命之地點，渠
    三人乃共同基於運輸愷他命之犯意聯絡，乙○○於九十八年
    三月二十七日早上，接獲得利通交通有限公司（下稱得利通
    公司）內某職員來電，告知其可前往領取電動麻將桌三組等
    語，乙○○於當日下午便將其不知情之妻張雅媛所有之車牌
    號碼九四三－ＵＱ號貨車，從屏東駛至桃園縣龍潭賽車場附
    近停放，作為運輸內藏愷他命之電動麻將桌三組之交通工具
    ，復以其所有、如附表一編號七至九所示之行動電話去電戊○○所有、如附表一編號五、六所示之行動電話及呂博毅，
    通知渠二人該內藏愷他命之電動麻將桌已至得利通公司設於
    臺北縣林口鄉○○街之貨運場，戊○○即於九十八年三月三
    十日二十一時許，前往桃園縣蘆竹鄉○○○街Ａ１精緻洗車
    場，以五千元之代價，向不知情之該洗車場負責人丙○○租
    借Ａ１精緻洗車場，作為翌（三十一）日下午拆解電動麻將
    桌取出愷他命之場地。同日晚間，乙○○乃向甲○○、丁○○邀約一同北上搬運內藏愷他命之電動麻將桌，甲○○、丁○○即與乙○○共同基於運輸愷他命之犯意聯絡，於九十八
    年三月三十一日凌晨，與乙○○一同自屏東搭乘和欣客運北
    上至國道三號新屋交流道，甲○○於抵達新屋交流道後，即
    以其所有、如附表一編號十、十一所示之行動電話通知戊○○，戊○○即駕駛車牌號碼七一九七－ＰＰ號自用小客車前
    往新屋交流道搭載乙○○、甲○○、丁○○至龍潭賽車場附
    近取上開車號之貨車，四人復一同駕車前往臺北縣林口鄉○○街，戊○○與丁○○在上開貨運場附近的便利商店等候，
    由乙○○與甲○○進入該貨運場內，渠二人為避免運輸愷他
    命之犯行曝光，乃基於行使偽造私文書之犯意聯絡，明知渠
    等未經陳龍發之授權或同意，由甲○○佯為陳龍發本人，於
    得利通公司貨物簽收單簽收欄上偽造陳龍發之署押一枚，以
    偽造完成陳龍發本人領取電動麻將機三組意思表示之貨物簽
    收單私文書後，持向得利通公司某不知情之職員領取上開電
    動麻將機三組而行使之，足以生損害於陳龍發及得利通公司
    貨物管理之正確性，乙○○與甲○○領取內藏愷他命之電動
    麻將桌三組後，將之置於上開貨車上，旋駛離貨運場，前往
    便利商店與戊○○、丁○○碰面後，即由戊○○、甲○○駕
    駛小客車在前，乙○○、丁○○駕駛貨車在後，跟隨前車至
    Ａ１精緻洗車場，迨抵達Ａ１精緻洗車場時，戊○○隨即離
    開，乙○○、甲○○及丁○○即入內拆解電動麻將桌，將藏
    放於內之愷他命取出，其中一包（毛重八十八點九八公克）
    夾藏於丁○○之外套內，其中一包（毛重一百零三點二七公
    克）夾藏於甲○○之衣服口袋內，其餘愷他命六十一包（總
    毛重三萬零二百九十五點二八公克）分別先放入兩個行李袋
    內，再藏置於該洗車場之洗衣機內。戊○○於同日十三時三
    十分許，接獲甲○○通知已將愷他命取出並置於洗車場之洗
    衣機內而返回Ａ１精緻洗車場時，為警當場查獲，並扣得如
    附表一編號一至十一、附表二及附表三所示之物，而查悉上
    情。
二、案經內政部警政署航空警察局報告臺灣臺北地方法院檢察署
    （下稱臺北地檢署）檢察官及自動檢舉偵辦。
    理  由
一、證據之認定：
  (一)被告戊○○等四人之辯解：
  1.被告戊○○於本院審理時固承認其有於上開時地駕駛車牌號
    碼七一九七－ＰＰ號自用小客車引導被告乙○○等人駕車前
    往臺北縣林口鄉○○街之貨運場領取電動麻將機三組後，再
    前往Ａ１精緻洗車場停放貨車，嗣為警查獲之事實，惟否認
    有何運輸愷他命之犯行，辯稱：Ａ１精緻洗車場不是我承租
    的，也沒有跟洗車場老闆丙○○談到錢的事情，是乙○○說
    要放貨車，我才帶路到Ａ１精緻洗車場這邊，我並沒有進去
    ，就在外面繞路想要領錢，之後沒多久乙○○打電話來說可
    以載他們去吃飯，我才又回到Ａ１精緻洗車場云云。
  2.被告乙○○於本院審理時固承認有受真實姓名、年籍不詳、
    自稱呂柏毅之成年男子之指示，以十萬元之代價，領取及運
    送電動麻將桌，並接受呂柏毅交付之0000000000
    號行動電話作為聯絡工具，而於上開時地，邀約被告甲○○
    及丁○○一同北上與被告戊○○碰面後，由被告戊○○帶路
    ，先前往龍潭賽車場取其於數日前停放於該處之貨車後，再
    駕駛該貨車前往貨運場領取電動麻將桌三組，復將該電動麻
    將桌三組運往Ａ１精緻洗車場拆解內裝之愷他命，為警當場
    查獲及領取電動麻將桌時，係由被告甲○○偽簽陳龍發之署
    押領貨等事實，而承認有行使偽造私文書之犯行，惟否認有
    何運輸愷他命之犯行，辯稱：我在Ａ１精緻洗車場拆解電動
    麻將桌三組時，才發現裡面是愷他命，我事先並不知情云云
    。
  3.被告甲○○固承認其有於上開時地，與被告乙○○、丁○○
    一同北上與被告戊○○碰面後，前往貨運場領取電動麻將桌
    三組後，又在Ａ１精緻洗車場拆解麻將桌時，為警當場查獲
    及領取電動麻將桌時，係由被告甲○○偽簽陳龍發之署押領
    貨等事實，而承認有行使偽造私文書之犯行，惟否認有何運
    輸愷他命之犯行，辯稱：我在Ａ１精緻洗車場拆解電動麻將
    桌三組時，才發現裡面是愷他命，我事先並不知情云云。
  4.被告丁○○固承認有於上開時地，與被告乙○○、甲○○一
    同北上與被告戊○○碰面後，前往貨運場領取電動麻將桌三
    組後，又在Ａ１精緻洗車場拆解麻將桌時，為警當場查獲之
    事實，惟否認有何運輸愷他命之犯行，辯稱：我在Ａ１精緻
    洗車場拆解電動麻將桌三組時，才發現裡面是愷他命，我事
    先並不知情云云。
  (二)證據能力部分：
  1.茲就被告戊○○、甲○○及其選任辯護人所爭執之證據是否
    具有證據能力，論述如下：
  (1)被告乙○○於警詢之供述：
    被告戊○○之選任辯護人以：被告乙○○於警詢時所為之供
    述與警詢筆錄記載之內容不相符合，而不具證據能力云云置
    辯。惟經本院於九十八年八月十九日當庭勘驗被告乙○○之
    警詢錄音帶，勘驗結果認：警詢筆錄製作過程前後連續未中
    斷，製作筆錄之員警以一問一答之方式製作筆錄，口氣平和
    ，且於被告乙○○回答問題後，員警會複誦被告乙○○回答
    之內容與被告確認，被告乙○○接受詢問時，回答員警問話
    之語調及面部表情自然，回答內容切題，音量適中，並無精
    神不濟、意識不清或不明瞭警察問話之情形（本院卷(一)第二
    ０四頁至第二三八頁參照），且經本院就被告乙○○於警詢
    時之供述內容與警詢筆錄記載之內容相互核對，員警製作筆
    錄時雖非逐字筆記被告乙○○供述之內容，然已將其供述之
    大致內容及語意如實記載，並無相違之處，況被告乙○○於
    警詢時所為供述係出於其自由意志而為之，並無遭員警以強
    暴、脅迫、利誘、詐欺、疲勞訊問、違法羈押或其他不正之
    方法非法取供之情形，為被告乙○○於本院九十八年六月二
    十六日準備程序時供承在卷（本院卷(一)第八八頁背面參照）
    ，且經本院勘驗屬實，已如前述，從而，被告戊○○之選任
    辯護人所辯之情，不足採信。
  (2)被告甲○○之選任辯護人亦以：被告甲○○於警詢時所為之
    供述與警詢筆錄記載之內容不相符合，而不具證據能力云云
    置辯。惟查，經本院於九十八年八月十九日當庭勘驗被告甲○○之警詢錄音帶，勘驗結果發現：電腦讀取部分錄影光碟
    內容時會當機，而無法讀取，其餘可讀取之錄影光碟內容，
    可見製作筆錄之員警以一問一答之方式製作筆錄，口氣平和
    ，被告甲○○接受詢問時，回答警察問話之語調及面部表情
    自然，員警並無以強暴、脅迫、利誘、詐欺、疲勞訊問、違
    法羈押或其他不正之方法詢問被告甲○○之情形（本院卷(一)
    第二三九頁至第二六九頁參照），且製作被告甲○○筆錄之
    行政院海巡署北部地區巡防局宜蘭機動查緝隊查緝員游智強
    於本院九十八年九月十六日審理時以證人身分到庭證稱：我
    在本案查緝過程，負責跟車，也有負責製作被告甲○○的筆
    錄，我是以一問一答的方式訊問，當時被告甲○○所說的，
    我有記載在筆錄內，並且有以手持式數位錄影機全程錄影，
    製作筆錄完畢後，有將該錄影機拿回隊上請同事將檔案抓出
    燒錄成光碟，應是燒錄上有發生問題，才會有法院勘驗時無
    法讀取錄影光碟的情形發生等語屬實（本院卷(二)第八四頁至
    第八六頁參照），可知本件被告甲○○之警詢筆錄於製作時
    確實有全程錄影之情形甚明，且按刑事訴訟法第一百條之二
    準用同法第一百條之一第一項關於詢問被告時應全程連續錄
    音、錄影之規定，旨在建立詢問筆錄之公信力，輔助筆錄之
    不足，以擔保詢問程序之合法正當。如能確認被告之陳述係
    基於自由意思而非出於不正之方法，且所陳內容與事實相符
    ，縱令未全程連續錄音或錄影，致其所踐行之詢問程序存有
    瑕疵，仍不能遽謂該項詢問筆錄一概無證據能力，最高法院
    九十八年度台上字第一四九０號判決意旨參照。查被告甲○○於警詢時所為之陳述確實出於其自由意志，並非出於不正
    方法，業據被告甲○○於本院九十八年六月二十六日準備程
    序時供承在卷（本院卷(一)第八九頁參照），且經本院勘驗屬
    實，已如前述，故被告甲○○之警詢錄影光碟經勘驗結果雖
    有無法讀取之情形，但被告甲○○既然並無遭員警不正取供
    之情形，仍難遽認該警詢筆錄無證據能力。
  (3)依大法官會議釋字第五八二號解釋意旨，共同被告於被告案
    件中係屬證人，法院應踐行人證之法定調查程序，始具有證
    據能力；而共同被告於被告案件中之警詢、偵查中陳述，因
    被告無從為詰問，而有礙被告之對質詰問權，應無證據能力
    。再法院就被告之案件對其他共同被告或與被告有共犯關係
    之人調查，均應依人證之調查程序傳喚該共同被告或共犯到
    場，命其立於證人之地位而為陳述，並通知被告，使被告有
    與之對質及詰問其現在與先前陳述之瑕疵的機會，以確保其
    對質詰問權，並藉以發現實體真實（最高法院九十四年度臺
    上字第一七七六號判決意旨參照）。依上開大法官會議解釋
    及最高法院判決意旨，法院如於共同被告以證人身分到庭陳
    述，訊問被告對共同被告之審判外陳述有何意見，並准許被
    告對於共同被告當庭及先前陳述進行詰問，即已賦予被告對
    於共同被告對質詰問機會，此時共同被告於審判外陳述之瑕
    疵，應已治癒，而具有證據能力。查共同被告戊○○、乙○○、甲○○、丁○○於警詢、偵查或本院審理時本於被告身
    分所供，均於本院九十八年八月二十一日審理時以證人身分
    到庭陳述，並賦予其餘被告對質詰問之機會（本院當日審判
    筆錄參照），則共同被告戊○○、乙○○、甲○○、丁○○
    於警詢、偵查及本院審理時之供述，即均具有證據能力。
  2.至於本院據以認定被告戊○○等四人上開犯罪事實之其他證
    據，關於內政部警政署刑事警察局（下稱刑事局）九十八年
    四月二十八日刑鑑字第０九八００四五四六六號鑑定書部分
    ，雖屬於傳聞證據，惟因公訴人、被告戊○○等四人及其選
    任辯護人於本院言詞辯論終結前，均未對於證據能力聲明異
    議，依刑事訴訟法第一百五十九條之五第一項、第二項規定
    ，視為同意上開證據具備證據能力；本院審酌該等傳聞證據
    作成之情況，亦無違法或不當情事，因而認為適當，故具有
    證據能力，又扣案如附表一編號一至十二及附表二所示之物
    ，均屬查獲本案之刑事局員警經取得被告戊○○等四人同意
    後，執行搜索查扣之物，均為依照法定程序取得之證據，具
    有證據能力，合先敘明。
  (三)經查：
  1.被告乙○○於九十八年三月間，接受真實姓名、年籍不詳、
    自稱呂博毅之成年男子之指示，以十萬元之代價，負責前往
    貨運場領取及運送電動麻將桌三組，呂博毅並交付其所有之
    0000000000號行動電話一支，作為被告乙○○與
    其聯絡運輸該電動麻將桌三組之用，九十八年三月二十七日
    早上，被告乙○○接獲得利通公司內某職員來電，告知其可
    前往領取電動麻將桌三組等語，便於當日下午將其不知情之
    妻張雅媛所有之車牌號碼九四三－ＵＱ號貨車，從屏東駛至
    桃園縣龍潭賽車場附近停放，作為載運電動麻將桌三組之交
    通工具，復以其所有、如附表一編號七至九所示之行動電話
    去電戊○○所有、如附表一編號五、六所示之行動電話及呂
    博毅，通知渠二人電動麻將桌三組已至得利通公司設於臺北
    縣林口鄉○○街之貨運場，而於九十八年三月三十一日凌晨
    ，與被告甲○○、丁○○於一同自屏東搭乘和欣客運北上至
    國道三號新屋交流道，被告甲○○即以其所有、如附表一編
    號十、十一所示之行動電話通知被告戊○○，被告戊○○即
    駕駛車牌號碼七一九七－ＰＰ號自用小客車前往該交流道搭
    載被告乙○○、甲○○、丁○○至龍潭賽車場附近取車牌號
    碼九四三－ＵＱ號大貨車，四人復一同駕車前往得利通公司
    設於臺北縣林口鄉○○街之貨運場，被告戊○○與被告丁○○在該貨運場附近的便利商店等候，由被告乙○○與被告甲○○進入該貨運場內領取電動麻將桌三組，被告乙○○與被
    告甲○○將該電動麻將桌三組置於貨車上，駛離貨運場，前
    往便利商店與被告戊○○、丁○○碰面後，即由被告戊○○
    駕駛小客車在前，被告乙○○、甲○○、丁○○駕駛貨車在
    後，跟隨前車至Ａ１精緻洗車場，迨抵達Ａ１精緻洗車場時
    ，被告戊○○隨即離開，被告乙○○、甲○○及丁○○即入
    內拆解電動麻將桌，將藏放於內之愷他命取出，其中一包（
    毛重八十八點九八公克）夾藏於被告丁○○之外套內，其中
    一包（毛重一百零三點二七公克）夾藏於被告甲○○之衣服
    口袋內，其餘愷他命六十一包（總毛重三萬零二百九十五點
    二八公克）分別先放入兩個行李袋內，再藏置於該洗車場之
    洗衣機內。被告戊○○於同日十三時三十分許，接獲被告甲○○之通知而駕車返回Ａ１精緻洗車場時，為警當場查獲，
    並扣得如附表一編號一至十一、附表二及附表三所示之物等
    事實，為被告戊○○等四人供承在卷，並有得利通公司貨物
    簽收單一紙及臺灣大哥大股份有限公司（下稱臺灣大哥大公
    司）九十八年七月六日法大字０九八０八四八七一號函檢送
    通信記錄資料一份在卷可參（本院卷(二)第八一頁參照及本院
    卷(一)第一二二頁至第一六八頁參照），且有如附表一編號一
    至十一、附表二及附表三所示之物扣案可證。又如附表一編
    號一所示之物，經送刑事局以氣相層析質譜分析法及核磁共
    振分析法鑑定，結果認：經檢視均為白色晶體，分別予以編
    號Ａ１至Ａ３０、Ｂ１至Ｂ３１、Ｃ、Ｄ，其中編號Ａ１至
    Ａ２８驗前總毛重一萬四千一百公克（包裝塑膠袋總重約三
    百四十一點八八公克），編號Ａ２９、Ａ３０驗前總毛重一
    千零一點二八公克（包裝塑膠袋總重約二十四點四二公克）
    ，編號Ｂ１至Ｂ３１驗前總毛重一萬五千一百九十四公克（
    包裝塑膠袋總重約三百七十點六六公克），編號Ｃ驗前總毛
    重八十八點九八公克（包裝塑膠袋總重五點七公克），編號
    Ｄ驗前毛重一百零三點二七公克（包裝塑膠袋重五點七公克
    ），均檢出愷他命成分，純度約百分之九十九等語無訛，此
    有刑事局九十八年四月二十八日出具之刑鑑字第０九八００
    四五四六六號鑑定書一紙在卷可憑，堪認被告戊○○、乙○○、甲○○及丁○○於客觀上確實有於上開時地將如附表一
    編號一所示之愷他命自臺北縣林口鄉○○街之貨運場運送至
    桃園縣蘆鄉鄉○○○街Ａ１精緻洗車場之行為甚明。
  2.被告乙○○及甲○○均明知渠等未經陳龍發之授權或同意，
    仍共同基於行使偽造私文書之犯意聯絡，由甲○○佯為陳龍
    發本人，於得利通公司貨物簽收單簽收欄上偽造陳龍發之署
    名一枚，以偽造完成陳龍發本人領取電動麻將機三組意思表
    示之貨物簽收單私文書後，持向得利通公司某不知情之職員
    領取電動麻將機三組而行使之，足以生損害於陳龍發及得利
    通公司貨物管理之正確性等情，業據被告乙○○及甲○○於
    本院九十八年九月十六日審理時供承不諱（本院卷(二)第九四
    頁背面參照），且有得利通公司貨物簽收單一紙在卷可證（
    本院卷(二)第八一頁參照），是依可為補強證據之前開貨物簽
    收單一紙已足資擔保被告乙○○及甲○○二人於本院審理中
    所為之上開任意性自白具有相當程度之真實性，而得使本院
    確信被告乙○○二人前述自白之犯罪事實確屬真實，被告乙○○之選任辯護人雖以：陳龍發之名字係被告虛捏，並非真
    有其人，被告之行為應不構成「足生損害」之構成要件云云
    。惟按，刑法處罰行使偽造私文書罪之主旨，重在保護文書
    公共之信用，非僅保護制作名義人之利益，故所偽造之文書
    ，如足以生損害於公眾或他人，其罪即應成立，不問實際上
    有無制作名義人其人，縱令制作文書名義人係屬架空虛造，
    亦無妨於本罪之成立（最高法院三十一年度上字第一五０五
    號判例意旨參照）。從而，被告乙○○之選任辯護人所為上
    開辯解，尚無解於被告行使偽造私文書犯行之成立，故本院
    自得依被告乙○○及甲○○前述自白及上開補強證據認定被
    告二人確有為前述行使偽造私文書之犯行。
  3.證人丙○○於本院九十八年七月十七日審理時證稱：我在桃
    園縣蘆竹鄉○○○街經營Ａ１精緻洗車場，九十八年三月三
    十日晚上，我當時在洗車場洗車，被告戊○○與我的朋友翁
    啟超一起來洗車場後，二人都站在我的旁邊，翁啟超本來跟
    我閒話家常，被告戊○○就開口向我借洗車場，說隔天中午
    以後要借二、三個小時，我本來還在考慮，翁啟超就向我表
    示，之前我向他借的五千元可以不用還了，我就答應把洗車
    場借給被告戊○○，並交付洗車場鐵門的遙控器，我並沒有
    詢問借用場地之目的為何，隔天即九十八年三月三十一日中
    午十二點多，被告戊○○開車到洗車場，告訴我可以休息，
    他便離開了，我就把場內的車子交還給客人，將洗車場鐵門
    關起來，就離開了等語屬實（本院卷(一)第一三０頁至第一三
    二頁參照）；證人即共同被告甲○○於本院九十八年八月二
    十一日證稱：被告戊○○叫被告乙○○開車跟在後面，等到
    洗車場時，被告戊○○就把遙控器給我，我就上被告乙○○
    的貨車，按遙控器，洗車場的門才開等語（本院卷(二)第二二
    頁參照），足證被告戊○○確於九十八年三月三十日晚上即
    向證人丙○○租借Ａ１精緻洗車場於同年月三十一日下午使
    用，且僅租用該洗車場二、三小時，即願支付五千元之費用
    ，其絕非僅係停放被告乙○○貨車之目的而租借之情；證人
    即共同被告乙○○於本院同日審理時證稱：九十八年三月間
    ，我去大陸碰到呂博毅，他叫我回臺時，可以幫他領麻將機
    ，並且將0000000000號行動電話交給我以為聯絡
    之用，九十八年三月二十七日早上，貨運公司便撥打上開行
    動電話與我聯絡，之後我想要與呂博毅聯絡，但呂博毅的電
    話關機，我才打電話給被告戊○○，要他幫忙連絡呂博毅，
    被告戊○○有回電表示他也連絡不上呂博毅，但呂博毅有交
    代他幫忙領麻將機的事情，我才跟被告戊○○約在九十八年
    三月三十一日凌晨北上領貨，領貨前，被告戊○○告訴我說
    最好打電話給呂博毅，我打電話跟呂博毅聯絡，呂博毅要我
    領完貨再跟他連絡，等我領完貨後，又打電話給呂博毅，呂
    博毅要我拆麻將機，把裡面的貨取出來，放在行李袋後，把
    貨物放在洗車場的洗衣機裡，呂博毅還說，被告戊○○會找
    地方拆麻將機，且會帶我去拆麻將機的地方，我便向被告戊○○說，呂博毅叫我跟你走，被告戊○○就帶我們到Ａ１精
    緻洗車場，我到洗車場後就按照呂博毅交代的方式將愷他命
    放到行李袋後放入洗衣機裡，我並沒有請被告戊○○幫我找
    拆麻將機的場地，而在本案發生以前，我也不曾進去過Ａ１
    精緻洗車場等語屬實（本院卷(二)第九頁至第十一頁參照）；
    其於檢察官偵查時即供稱：呂博毅叫我跟著被告戊○○走，
    把東西拆開放在袋子裡，再把袋子放在洗衣機內，打電話給
    被告戊○○，被告戊○○來，我們就可以離開了等語（偵查
    卷第六八頁參照）；由(1)被告戊○○早於被告乙○○北上取
    貨前一天晚上，未經被告乙○○之請託，即已知悉呂博毅翌
    日將指示被告乙○○從事拆解麻將桌之事，而預先向證人丙○○租用Ａ１精緻洗車場作為拆解電動麻將桌之場地，(2)呂
    博毅於被告乙○○未前往Ａ１精緻洗車場前，即知悉Ａ１精
    緻洗車場內設有洗衣機及袋子，並可詳細指示被告乙○○如
    何藏放愷他命，(3)呂博毅交代被告乙○○將愷他命藏放於洗
    車場洗衣機後，即與被告戊○○聯絡，俟被告戊○○抵達洗
    車場，即可離開等情，均足徵被告戊○○與呂柏毅間就拆解
    電動麻將機、取出其內之愷他命藏放於洗車場等節早有謀議
    ，其主觀上明知被告乙○○前往領取之電動麻將機三組內藏
    有愷他命，仍負責租用供被告乙○○拆解電動麻將機及藏放
    裝於其內之愷他命之場地，並帶領被告乙○○等三人前往貨
    運場領取內藏愷他命之電動麻將桌三組後，將之運往Ａ１精
    緻洗車場之行為，堪予認定。
  4.證人即共同被告甲○○於本院審理時證稱：九十八年三月二
    十九日晚上，我有聽到被告乙○○與呂博毅通電話，電話中
    有提到拆馬達的事情，我覺得是不好的事情等語（本院卷(二)
    第二四頁參照），足見被告乙○○早於九十八年三月三十一
    日凌晨北上林口領取電動麻將機前，即已知悉此次領取電動
    麻將機後需拆解之事，及被告甲○○於此時即已知悉被告乙○○將從事違法之事。又被告乙○○與被告甲○○前往臺北
    縣林口鄉○○街之貨運場領取電動麻將桌三組時，被告甲○○與乙○○互相推託，均不願下車簽收貨物，最後被告乙○○告訴被告甲○○隨便簽就好，被告甲○○即看到旁邊擺放
    的文宣有陳龍發的名字，便在貨物簽收單上偽簽陳龍發之署
    押之事實，為被告乙○○、甲○○供述在卷（本院卷(二)第十
    七頁背面及第二二頁背面參照），並有貨物簽收單一紙在卷
    可證，已如前述（詳如理由一之(三)之2.所述），則由被告乙○○、甲○○領取貨物時，二人相互推託，均不願親自領取
    ，被告甲○○甚且於貨物簽收單上偽簽陳龍發之署押，可見
    被告乙○○、甲○○於領取電動麻將機前，主觀上即已知悉
    其內藏放不法物品，為避免遭警查獲，方虛捏他人名義領取
    甚明。況被告乙○○於檢察官偵查中即已供承：呂博毅以前
    叫我去接麻將機，都是我去接了，就回屏東，但這次是叫我
    去拆，叫我把東西拿出來放在袋子裡，再打電話給被告戊○○，代價是十萬元，我知道是違法的，還是硬著頭皮去做等
    語明確（偵查卷第六七、六八頁參照），另被告甲○○於警
    詢時供稱：我有聽到被告乙○○有跟呂博毅通過電話，說要
    上去領麻將機，意思說有點前可賺這樣，以我的環境，我聽
    到有錢可賺我就知道大概是什麼事情了，只是都沒有說出來
    這樣而已，被告乙○○也沒說，我也沒把他戳破，說不知道
    是騙人的，那個默契就稍微知道，他一定不是什麼好東西啊
    等語明確（本院卷(一)第二五二、二五四頁參照），且於拆解
    麻將機後，被告乙○○將愷他命取出後藏置於洗車場之洗衣
    機後，尚將其中一包愷他命交給被告甲○○夾藏於衣內，以
    作為其運輸愷他命之利益等節以觀，足證被告乙○○、甲○○主觀上均明知其所領取之電動麻將機三組內藏有愷他命，
    仍與呂博毅、被告戊○○共同基於運輸愷他命之犯意聯絡，
    將內藏愷他命之電動麻將機三組運輸至Ａ１精緻洗車場之行
    為，至為灼然。
  5.被告乙○○及甲○○於北上取貨前主觀上均已知悉運送之電
    動麻將桌三組內藏有愷他命之情，已如前述。查被告乙○○
    先前北上領取麻將桌，從未邀約被告丁○○一起同行乙節，
    為被告丁○○供承在卷（本院卷(二)第二六頁反面參照），而
    被告乙○○所有之上開車號大貨車，不適宜三人同坐等情，
    亦據被告甲○○供述明確（本院卷(一)第二五八頁參照），則
    被告乙○○一反常態，邀約被告丁○○北上取貨，被告丁○○豈有不向被告乙○○探詢邀約一同北上原因之理，又被告
    乙○○與被告丁○○間為表兄弟關係，情同親生兄弟，感情
    甚篤一情，亦為被告乙○○、丁○○所是認，足認被告乙○○應於事前即已告知被告丁○○本次係運輸愷他命之情，況
    被告乙○○於拆解電動麻將機、取出愷他命，並將之藏放於
    洗衣機後，將其中一包愷他命藏放於被告丁○○衣服內之事
    實，亦為被告乙○○、丁○○供認在卷，復有如附表一編號
    一所示之物扣案可證，被告乙○○所交付之愷他命顯係為提
    供予被告丁○○本次運輸愷他命之利潤，亦可推知被告丁○○於北上運貨之前，主觀上即已知悉本件運輸之電動麻將桌
    內藏放有愷他命之情甚明。況毒品交易係法所不許，立法者
    亦對販賣毒品者祭以重典，行為人從事如此重大違法之事時
    ，當小心謹慎避免他人發覺，詎被告乙○○毫不避諱邀約被
    告丁○○同行，且將愷他命藏放於被告丁○○之衣服內，則
    被告丁○○辯稱：其事前毫不知情云云，要屬事後卸責之詞
    ，不足採信。
  6.被告戊○○之選任辯護人雖為其辯稱：被告戊○○並無與呂
    博毅相互聯絡，可見被告戊○○並無與呂博毅就本件運輸毒
    品有共犯之情形云云，並聲請調閱被告戊○○所使用之行動
    電話通聯記錄為證。經本院向臺灣大哥大公司查詢被告戊○○使用之0000000000號行動電話於九十八年一月
    六日至同年三月三十一日之通聯記錄，依該公司函覆之通信
    記錄資料，可知被告戊○○於九十八年三月二十七日至同年
    月三十一日並無以該支行動電話號碼與大陸地區人士有通聯
    之情形，此有該公司九十八年七月六日法大字０九八０八四
    八七一號函檢送通信記錄資料一份在卷可參（本院卷(一)第一
    二二頁至第一六八頁參照），惟查，被告戊○○另有兩張大
    陸電話卡，且有一張遠傳電信電話卡（門號不詳），是我於
    九十八年農曆年前，透過翁啟超向綽號「阿生」之朋友以一
    千元至一千五百元之代價購買，作為撥打大陸門號之用，因
    為使用這門號不需繳交費用之情，業據被告戊○○於警詢時
    供述在卷（偵查卷第一一０頁反面參照），從而，被告戊○○所使用之行動電話門號不僅只有0000000000號
    ，仍有其他數支行動電話門號可供使用，故不能排除被告戊○○使用其他電話門號與呂博毅聯絡之可能性，尚無從以被
    告戊○○未以0000000000號行動電話與呂博毅聯
    繫，遽認被告戊○○於九十八年三月間從未與呂博毅聯絡本
    件運輸愷他命之情，是被告戊○○之選任辯護人所為上開辯
    解，實無足採。
  7.綜上所述，被告戊○○、乙○○、甲○○、丁○○四人與呂
    博毅間確實基於運輸愷他命之犯意聯絡，經貨運場撥打呂博
    毅交給被告乙○○使用之行動電話號碼，通知被告乙○○可
    以前往領取電動麻將桌三組後，被告乙○○即通知被告戊○○北上之時間，並邀約被告甲○○、丁○○一同北上，於九
    十八年三月三十一日，由被告乙○○、甲○○進入臺北縣林
    口鄉○○街之貨運場，以如前開理由一之(三)之2.所示行使偽
    造私文書之方式，領取內藏愷他命之電動麻將機三組後，由
    被告戊○○駕車在前，引導被告乙○○、甲○○、丁○○將
    上開內藏愷他命之電動麻將機三組運輸至被告戊○○預先租
    用之Ａ１精緻洗車場，被告乙○○、甲○○、丁○○即入內
    拆解電動麻將機，取出藏於其內之愷他命，依呂博毅之指示
    ，將愷他命分裝二行李袋後置於洗衣機內之行為，本件事證
    明確，被告四人之辯解，均屬事後飾卸之詞，不足採信，渠
    四人之犯行均堪認定。
二、論罪科刑之法律適用：
  (一)按愷他命為毒品危害防制條例第二條第二項第三款所列之第
    三級毒品。查被告戊○○、乙○○、甲○○、丁○○運輸愷
    他命之行為，核渠四人所為，均係犯毒品危害防制條例第四
    條第三款之運輸第三級毒品罪。又被告乙○○、甲○○於得
    利通公司貨物簽收單之簽收欄上偽簽陳龍發之署押一枚，以
    偽造完成陳龍發本人簽收貨物意思表示之貨物簽收單私文書
    ，復持之行使之行為，核其二人所為，均係犯刑法第二百十
    六條、第二百十條之行使偽造私文書罪。其偽造署押，用以
    偽造私文書後，進而行使，其偽造署押之階段行為，應為偽
    造私文書之行為所吸收，其偽造私文書之低度行為，應為其
    行使偽造私文書之高度行為所吸收，均不另論罪。
  (二)被告戊○○、乙○○、甲○○、丁○○等四人與真實姓名、
    年籍不詳、自稱呂博毅之成年男子間，就運輸第三級毒品之
    犯行，具有犯意聯絡及行為分擔，為共同正犯。被告乙○○
    、甲○○間，就行使偽造私文書之犯行，具有犯意聯絡及行
    為分擔，為共同正犯。
  (三)被告乙○○、甲○○所犯上開運輸第三級毒品罪及行使偽造
    私文書罪，犯意各別，罪名不同，均應分論併罰之。
  (四)爰審酌被告戊○○等四人明知毒品戕害他人身心健康，竟加
    以運輸，增加毒品流通，且本案運輸之愷他命數量多達三萬
    餘公克，純度亦高達百分之九十九，嚴重損及國民健康、影
    響社會治安，應予非難，且均未能坦認其過錯，虛心面對法
    律制裁，犯後態度誠屬不佳，惟被告甲○○、丁○○二人係
    聽從被告乙○○之指示參與本件運輸毒品犯行，惡性較被告
    戊○○、乙○○輕微，兼衡被告四人之品行、素行、犯罪手
    段等一切情狀，各量處如主文所示之刑，並就被告乙○○、
    甲○○部分，分別定其應執行之刑。
  (五)沒收部分：
  1.按依毒品危害防制條例第十八條第一項前段之規定，應予沒
    收銷燬之毒品，以經查獲之第一、二級毒品為限。又毒品依
    其成癮性、濫用性及對社會危害性，共分為四級，上開條例
    並就製造、運輸、販賣、意圖販賣而持有、以非法方法使人
    施用、引誘他人施用及轉讓不同等級之毒品等行為，分別定
    其處罰。鑑於第三、四級毒品均係管制藥品，特於同條例第
    十一條之一明定無正當理由，不得擅自持有；第十八條第一
    項後段復規定查獲之第三、四級毒品，無正當理由而擅自持
    有者，沒入銷燬之。從而，依同條例第十八條第一項後段應
    沒入銷燬之毒品，專指查獲施用或持有之第三、四級毒品而
    言；倘係查獲製造、運輸、販賣、意圖販賣而持有、以非法
    方法使人施用、引誘他人施用或轉讓第三、四級毒品，既屬
    同條例相關法條明文規定處罰之犯罪行為，即非該條項應依
    行政程序沒入銷燬之範圍。又同條例第十九條第一項所定「
    供犯罪所用或因犯罪所得之物」，係指犯第四條至第九條、
    第十二條、第十三條或第十四條第一項、第二項之罪所用或
    所得之物，不包括毒品本身在內，是尚不得援用此項規定為
    第三、四級毒品之沒收依據。再同條例對於查獲之製造、運
    輸、販賣、意圖販賣而持有、以非法方法使人施用、引誘他
    人施用及轉讓第三、四級毒品之沒收，並無特別規定，如其
    行為已構成犯罪，則該毒品即屬不受法律保護之違禁物，應
    回歸刑法之適用，依刑法第三十八條第一項第一款之規定沒
    收之，始為適法（最高法院九十六年度臺上字第七二七號、
    九十六年度臺上字第七二八號、九十六年度臺上字第八九號
    判決均採同一見解）。查扣案如附表一編號一所示之物，經
    鑑驗後確檢出愷他命成分，已如前述，應依刑法第三十八條
    第一項第一款規定，由本院宣告沒收之。
  2.扣案如附表一編號二、三、四所示之物，均為被告乙○○所
    有，供承裝本案愷他命所用之物，扣案如附表一編號五、六
    所示之物，為被告戊○○所有，扣案如附表一編號七、八、
    九所示之物，為被告乙○○所有，扣案如附表一編號十、十
    一所示之物，為被告甲○○所有，分據被告戊○○、乙○○
    及甲○○於本院九十八年九月十六日審理時供承在卷（本院
    當日審判筆錄參照），且均為渠三人持用互相聯絡運輸毒品
    事宜所用之物，則扣案如附表一編號二至十一所示之物，均
    屬供被告四人運輸本案愷他命毒品所用之物，爰均依毒品危
    害防制條例第十九條第一項之規定，宣告沒收之。未扣案如
    附表一編號十二所示之物，為共犯呂博毅所有，供被告乙○○為本件運輸毒品所用之物，則依最高法院八十四年度臺上
    字第四一０二號判決所揭示之旨「刑法第三十八條第三項係
    規定『犯人』所有用供犯罪所用之物，得宣告沒收，並非規
    定屬『被告』所有之物，始得宣告沒收，而按共同正犯，於
    意思聯絡範圍內，組成一共犯團體，團體中之任何成員均為
    『犯人』，供犯罪所用之物，只要屬於『犯人』所有，均得
    宣告沒收，不以必屬於本件被告所有者為限。」以觀，上開
    之物因屬呂博毅與被告乙○○等人共犯本件運輸愷他命罪所
    用之工具，自亦屬被告乙○○等人所有用供其犯罪所用之犯
    罪工具，本院認如附表一編號十二所示之物有沒收之必要，
    如全部或一部不能沒收時，連帶追徵其價額。
  3.如附表二編號一所示之署押為被告乙○○、甲○○共同偽造
    ，已如前述，依刑法第二百十九條之規定，不問屬於犯人與
    否，應由本院宣告沒收之。又如附表二編號二所示之物，為
    被告乙○○所有，且係供其為本件行使偽造私文書所用之物
    ，爰依刑法第三十八條第一項第二款、第三項之規定，宣告
    沒收之。
  4.如附表三編號一、二所示之物，分別為如附表三編號一、二
    所有人欄所示之人所有，均非被告戊○○等四人所有，此有
    車號查詢汽車車籍資料二紙在卷可參（偵查卷第一五四、一
    五五頁參照），而附表三編號一所示之物，亦非供本件運輸
    毒品所用之物，如附表三編號二所示之物，雖係供本件運輸
    愷他命所用之交通工具，惟既非被告戊○○等四人所有之物
    ，本院即無從為沒收之諭知，又如附表三編號三至編號十二
    所示之物，雖分別為被告戊○○、丁○○所有，惟尚乏證據
    證明該等物品係被告供本件運輸毒品犯行所用或因此所得之
    物，爰不為沒收之諭知。
  5.至扣案之愷他命二包（編號Ｅ１、Ｅ２）經送刑事局以氣相
    層析質譜分析法及核磁共振分析法鑑定，檢驗結果認：驗前
    總毛重十二點二一公克（包裝塑膠袋總重約零點七九公克）
    ，均檢出愷他命成分無訛，有同上刑事局出具之鑑定書一紙
    在卷可參，惟查，被告戊○○於被告乙○○拆解上開內藏愷
    他命之電動麻將桌三組以前即先離開，迨其返回Ａ１精緻洗
    車場時，即為警當場查獲，而上開二包愷他命係為警自被告
    戊○○所使用如附表三編號一所示之車內扣得，並非藏於本
    件被告所運輸之電動麻將桌三組內之情，為被告戊○○供述
    在卷（偵查卷第三頁至第五頁參照），且有扣案物品目錄表
    一紙在卷足憑（偵查卷第八頁參照），是尚難證明此二包愷
    他命與本件被告戊○○等四人運輸愷他命之犯行有關，本院
    爰不為沒收之諭知，併此敘明。
據上論斷，應依刑事訴訟法第二百九十九條第一項前段，毒品危
害防制條例第四條第三項、第十九條第一項，刑法第十一條前段
、第二十八條、第二百十六條、第二百十條、第五十一條第五款
、第九款、第三十八條第一項第二款、第二百十九條，判決如主
文。
本案經檢察官孫沛琦到庭執行職務。
中    華    民    國    98    年    9     月    30    日
                  刑事第九庭審判長法  官  林怡秀
                                  法  官  徐淑芬
                                  法  官  張詩芸
以上正本證明與原本無異。
如不服本判決應於收受送達後10日內向本院提出上訴書狀，並應
敘述具體理由；其未敘述上訴理由者，應於上訴期間屆滿後20日
內向本院補提理由書（均須按他造當事人之人數附繕）「切勿逕
送上級法院」。
                                  書記官  張汝琪
中    華    民    國    98    年    9     月    30    日
附表一：
┌──┬────────┬────────┬─────────┐
│編號│應沒收之物      │數量            │贓證物品清單編號  │
├──┼────────┼────────┼─────────┤
│ 一 │第三級毒品愷他命│陸拾包（總毛重│臺北地檢署九十八年│
│    │                │萬零肆佰捌拾柒│度藍保管字第０六０│
│    │                │點伍公克、純質│０號編號１、２    │
│    │                │淨重貳萬玖仟肆佰│                  │
│    │                │肆拾壹點柒伍公克│                  │
│    │                │）              │                  │
├──┼────────┼────────┼─────────┤
│ 二 │承裝上開第三級毒│陸拾個        │同上              │
│    │品愷他命所用之塑│                │                  │
│    │膠袋            │                │                  │
├──┼────────┼────────┼─────────┤
│ 三 │承裝上開第三級毒│貳個            │同上              │
│    │品愷他命所用之行│                │                  │
│    │李袋            │                │                  │
├──┼────────┼────────┼─────────┤
│ 四 │承裝上開第三級毒│組            │臺北地檢署九十八年│
│    │品愷他命所用之電│                │度藍保管字第０六０│
│    │動麻將桌        │                │一號編號３        │
├──┼────────┼────────┼─────────┤
│ 五 │ＳＡＭＡＵＮＧ行│壹支            │臺北地檢署九十八年│
│    │動電話          │                │度藍保管字第０六０│
│    │                │                │二號編號２        │
├──┼────────┼────────┼─────────┤
│ 六 │00000000│壹張            │同上編號９        │
│    │四一號行動電話Ｓ│                │                  │
│    │ＩＭ卡          │                │                  │
├──┼────────┼────────┼─────────┤
│ 七 │Ａｎｙｃａｌｌ廠│壹支            │臺北地檢署九十八年│
│    │牌行動電話      │                │度藍保管字第０六０│
│    │                │                │三號編號２        │
├──┼────────┼────────┼─────────┤
│ 八 │00000000│壹張            │同上編號３        │
│    │三三號行動電話Ｓ│                │                  │
│    │ＩＭ卡          │                │                  │
├──┼────────┼────────┼─────────┤
│ 九 │00000000│壹張            │同上編號４        │
│    │八四號行動電話Ｓ│                │                  │
│    │ＩＭ卡          │                │                  │
├──┼────────┼────────┼─────────┤
│ 十 │行動電話        │壹支            │臺北地檢署九十八年│
│    │                │                │度藍保管字第０六０│
│    │                │                │三號編號１        │
├──┼────────┼────────┼─────────┤
│十一│00000000│壹張            │同上編號２        │
│    │０七號行動電話Ｓ│                │                  │
│    │ＩＭ卡          │                │                  │
├──┼────────┼────────┼─────────┤
│十二│00000000│壹支            │                  │
│    │九四號行動電話  │                │                  │
└──┴────────┴────────┴─────────┘
附表二：
┌──┬──────────┬─────┬──────────┐
│編號│應沒收之物          │數量      │備註                │
├──┼──────────┼─────┼──────────┤
│ 一 │得利通公司貨物簽收單│枚      │本院卷(二)第八一頁參照│
│    │第一聯至第三聯之簽收│          │                    │
│    │欄上偽造陳龍發之署押│          │                    │
├──┼──────────┼─────┼──────────┤
│ 二 │其上有偽造之陳龍發署│壹張      │本院卷(二)第八一頁參照│
│    │押之偽造之得利通公司│          │                    │
│    │貨物簽收單第四聯客戶│          │                    │
│    │聯私文書            │          │                    │
└──┴──────────┴─────┴──────────┘
附表三：
┌──┬────────┬─────┬───┬────────┐
│編號│扣案物品        │數量      │所有人│贓證物品清單編號│
├──┼────────┼─────┼───┼────────┤
│ 一 │車牌號碼七一九七│一輛      │愛維斯│臺北地檢署九十八│
│    │－ＰＰ號自用小客│          │小客車│年度藍保管字第０│
│    │車              │          │租賃有│六０一號編號１  │
│    │                │          │限公司│                │
├──┼────────┼─────┼───┼────────┤
│ 二 │車牌號碼九四三三│一輛      │張雅媛│同上編號２      │
│    │－ＵＱ號自用貨車│          │      │                │
├──┼────────┼─────┼───┼────────┤
│ 三 │現金            │新臺幣三十│戊○○│臺北地檢署九十八│
│    │                │三萬五千二│      │年度藍保管字第０│
│    │                │百元      │      │六０二號編號１  │
├──┼────────┼─────┼───┼────────┤
│ 四 │筆記本          │一本      │同上  │同上編號３      │
├──┼────────┼─────┼───┼────────┤
│ 五 │ＬＧ廠牌行動電話│一支      │同上  │同上編號４      │
├──┼────────┼─────┼───┼────────┤
│ 六 │中國聯通ＳＩＭ卡│一張      │同上  │同上編號５      │
├──┼────────┼─────┼───┼────────┤
│ 七 │ＮＯＫＩＡ廠牌行│一支      │同上  │同上編號６      │
│    │動電話          │          │      │                │
├──┼────────┼─────┼───┼────────┤
│ 八 │現金            │新臺幣一千│同上  │同上編號７      │
│    │                │三百元    │      │                │
├──┼────────┼─────┼───┼────────┤
│ 九 │現金            │人民幣一百│同上  │同上編號８      │
│    │                │元        │      │                │
├──┼────────┼─────┼───┼────────┤
│ 十 │ＳＩＭ卡        │三張      │同上  │同上編號９      │
├──┼────────┼─────┼───┼────────┤
│十一│ＳＡＭＡＵＮＧ廠│一支      │丁○○│臺北地檢署九十八│
│    │牌行動電話      │          │      │年度藍保管字第０│
│    │                │          │      │六０五號編號１  │
├──┼────────┼─────┼───┼────────┤
│十二│ＳＩＭ卡        │二張      │同上  │同上編號２      │
└──┴────────┴─────┴───┴────────┘
附錄本案論罪科刑法條全文：
毒品危害防制條例第四條
製造、運輸、販賣第一級毒品者，處死刑或無期徒刑；處無期徒
刑者，得併科新臺幣一千萬元以下罰金。
製造、運輸、販賣第二級毒品者，處無期徒刑或七年以上有期徒
刑，得併科新臺幣七百萬元以下罰金。
製造、運輸、販賣第三級毒品者，處五年以上有期徒刑，得併科
新臺幣五百萬元以下罰金。
製造、運輸、販賣第四級毒品者，處三年以上十年以下有期徒刑
，得併科新臺幣三百萬元以下罰金。
製造、運輸、販賣專供製造或施用毒品之器具者，處一年以上七
年以下有期徒刑，得併科新臺幣一百萬元以下罰金。
前五項之未遂犯罰之。
中華民國刑法第二百十條
（偽造變造私文書罪）
偽造、變造私文書，足以生損害於公眾或他人者，處五年以下有
期徒刑。
中華民國刑法第二百十六條
（行使偽造變造或登載不實之文書罪）
行使第二百十條至第二百十五條之文書者，依偽造、變造文書或
登載不實事項或使登載不實事項之規定處斷。


司法院資訊處製作；財團法人民間司法改革基金會備份。
